# 请教陈老和大家，开办费能否这样处理？

提问人：abv819 时间：2011-12-12 10:20:49
20×9年 1 月 5 日，致远地产公司支付设立验资费用10 000元。 在验资费用实际发生时，致远地产公司应依据银行转账凭证和验资发票作以下账务处理： 借：长期待摊费用——开办费 10 000 银行存款 10 000 同时在开始生产经营的当月转入当期损益 借：管理费用—开办费 10 000 贷：长期待摊费用——开办费 10 000
请教，这个例子处理对吗？既然一次进了费用，怎么叫长期待摊呢？能不能直接 借管理费用-开办费 10000 贷银行存款 10000 ？

回答人：chenyiwei
这个公司执行《企业会计制度》还是新准则？按企业会计制度的规定，这样处理是恰当的；按新准则应当于发生时直接费用化处理。

提问人：abv819 时间：2011-12-12 12:49:27
哦，原来是这样啊，可是即使是执行企业会计制度，那么他这样处理不也是全部进了当期费用吗？到长期待摊里过渡一下有什么意义呢？还是企业会计制度的意思是进长期待摊后分多少期进管理费用，而不是一次进？

回答人：chenyiwei
一次进。有些企业开办期比较长，例如需经过较长时间基建期的制造企业等，这时按照原制度规定，开办费的发生和费用化就很可能不是在同一年度。